【裁判字號】    97,訴,3336
【裁判日期】    981019
【裁判案由】    毒品危害防制條例
【裁判全文】
臺灣板橋地方法院刑事判決              97年度訴字第3336號
公  訴  人  臺灣板橋地方法院檢察署檢察官
被      告  甲○○
                 （現另案於臺灣臺北監獄臺北分監執行中）
選任辯護人  林月雪律師
            江鶴鵬律師
上列被告因違反毒品危害防制條例案件，經檢察官提起公訴（97
年度偵字第10466號），本院判決如下：
    主  文
甲○○販賣第貳級毒品，處有期徒刑柒年陸月，未扣案之行動電
話壹支（含SIM卡壹張，門號為0000000000號）沒收，如全部或
一部不能沒收時，追徵其價額或以其財產抵償之；販賣毒品所得
新臺幣壹仟元沒收，如全部或一部不能沒收時，以其財產抵償之
。
    事  實
一、甲○○明知甲基安非他命係毒品危害防制條例所列之第2 級
    毒品，不得非法販賣，於民國96年11月25日17時9 分48秒許
    ，自其所有使用之門號0000000000號行動電話，接獲丙○○
    以門號0000000000號行動電話撥入表示欲向其購買價值新臺
    幣（下同）1000元之甲基安非他命後，隨即基於販賣第2 級
    毒品甲基安非他命之犯意，當場加以應允，惟因適遇其甫睡
    覺醒來而不及準備，雙方先約定由甲○○直接將甲基安非他
    命攜帶至丙○○位於臺北市○○路○ 段416 巷13號11樓之5
    住處附近後，再進一步以電話聯繫交貨及給付價金之事宜，
    此間於96年11月25日19時57分52秒許，甲○○接續上開販賣
    甲基安非他命之犯意，攜帶欲販賣予丙○○之甲基安非他命
    1 包（數量不詳），駕車行駛至臺北市○○路一帶之時，乃
    以上開行動電話聯繫丙○○詢問實際交易地點，隨後再由甲
    ○○在丙○○上開住處附近巷口，以1000元之代價，販賣數
    量不詳之甲基安非他命1 包予丙○○。嗣因警方早已透過通
    訊監察之方式，獲悉甲○○涉有上開販賣毒品之情事，並於
    97 年3月18日16時20分許（起訴書誤載為同日16時45分許）
    ，在其位於臺北縣中和市○○路525 號之1 ，5 樓（起訴書
    誤載為臺北縣中和市○○路77巷內）將之查獲到案，始知悉
    上情。
二、案經臺北市政府警察局內湖分局報告臺灣板橋地方法院檢察
    署檢察官偵查起訴。
    理  由
壹、證據能力有無之認定
一、按被告以外之人於審判外之言詞或書面陳述，除法律有規定
    者外，不得作為證據。又被告以外之人於審判外之陳述，經
    當事人於審判程序同意作為證據，法院審酌該言詞陳述或書
    面陳述作成時之情況，認為適當者，亦得為證據。當事人、
    代理人或辯護人於法院調查證據時，知有第159條第1項不得
    為證據之情形，而未於言詞辯論終結前聲明異議者，視為有
    前項之同意，刑事訴訟法第159條第1項及第159條之5分別定
    有明文。
二、查證人丙○○於警詢時之陳述（包括卷附臺北市政府警察局
    內湖分局指認犯罪嫌疑人紀錄表），屬於被告以外之人於審
    判外之言詞陳述，且辯護人於本院準備程序中已主張證人丙
    ○○於警詢時之陳述，為被告以外之人於審判外之陳述，並
    無證據能力，則依上開刑事訴訟法第159條第1項有關傳聞證
    據排除法則之規定，證人丙○○於警詢時之供述（包括卷附
    臺北市政府警察局內湖分局指認犯罪嫌疑人紀錄表），並無
    證據能力。
三、又按被告以外之人於偵查中向檢察官所為之陳述，除顯有不
    可信之情況者外，得為證據，刑事訴訟法第159條之1第2項
    亦有明文。所謂不可信性情況，法院應審酌被告以外之人於
    陳述時之外在環境及情況，例如：陳述時之心理狀況、有無
    受到外力干擾等，以為判斷是否有形式上顯然不可採信之依
    據。查證人丙○○、洪美玲於檢察官偵查時，係以證人之身
    份陳述，其後並經告以具結義務及偽證處罰，命證人朗讀結
    文後具結，係於負擔偽證罪之處罰心理下證述，並以具結擔
    保其供述之真實性，又無受其他不當外力干擾之情形，是證
    人丙○○、洪美玲於偵查中在檢察官面前具結所為之證述，
    查無顯然不可信之情況，依上開刑事訴訟法第159條之1第2
    項規定，自得為證據。
貳、認定本案犯罪事實之證據及理由
一、訊據被告甲○○固不否認其向案外人洪美玲購入使用以洪美
    玲名義所申辦0000000000行動電話門號之事實，惟矢口否認
    有何販賣甲基安非他命之犯行，辯稱：伊不認識丙○○，亦
    未曾販賣甲基安非他命予丙○○云云。經查：
（一）證人丙○○於偵查中已明確具結證稱：「（檢察官問：認
      識被告？）認識。」、「（檢察官問：有無跟被告買過毒
      品？）有。跟他買過安非他命，一共買過2次」、「（檢
      察官問：0000000000是否為你使用？）是。」、「（檢察
      官問：是以該電話跟甲○○聯絡？）是。我都叫他大民，
      每次都跟他買1000元，交易地點是我要他送來我家中華路
      巷口。」、「（《提示96年11月25日通訊監察譯文》，是
      否為你與被告間的對話？）是。我跟他買1000元的安非他
      命，後來他送到我家巷口給我。」、「（檢察官問：『妹
      妹』是指何意？）安非他命。我跟他買一張，就是1000元
      。」等語，且被告自承使用之0000000000號行動電話與證
      人丙○○所使用之0000000000號行動電話，於96年11月25
      日17時9 分48秒起及同日19時57分52秒起，亦分別有以下
      2 段對話內容：
     「甲○○：喂
       丙○○：喂，大仔
       甲○○：嘿，....
       丙○○：你那有妹妹嗎？
       甲○○：有啊。
       丙○○：嗯，要1張啦
       甲○○：喲？
       丙○○：嘿
       甲○○：好、好、好
       丙○○：你何時可以走？
       甲○○：還沒咧
       丙○○：啊？
       甲○○：還沒、還沒出門咧
       丙○○：還沒出門喔？
       甲○○：嘿
       丙○○：差不多多久？
       甲○○：沒，我剛、剛還在睡，剛起床而己
       丙○○：喔，要差不多1小時嗎？
       甲○○：喔、要喔
       丙○○：要喔？
       甲○○：嘿、嘿、嘿
       丙○○：不然．．．嗯，你來這．．．再打電話給我
       甲○○：再打電話給你
       丙○○：好嗎？
       甲○○：好
       丙○○：好，拜拜」（96年11月25日17時9分48秒起）
     「丙○○：喂
       甲○○：『暐子』喔
       丙○○：嘿
       甲○○：啊你中華路是要從哪裡轉進去？
       丙○○：你、在中華路？
       甲○○：嘿，要怎麼轉？從什麼路下去？
       丙○○：就中華路410，2段416巷呀
       甲○○：從中華路這樣轉的喔？
       丙○○：嘿
       甲○○：我中華、直接轉進去喔？
       丙○○：嘿、嘿、嘿
       甲○○：好、好、好
       丙○○：好、好」（96年11月25日19時57分52秒起）
      等節，除有臺灣板橋地方法院檢察署96年11月8日96年乙
      ○榮言字監（續）字第000628號通訊監察書及電話附表、
      臺北市政府警察局內湖分局98年6月18日北市警內分刑字
      第09831274260號函附通訊監察錄音帶可資為憑外，並經
      本院於98年9月7日審判期日當庭播放勘驗上開通訊監察錄
      音帶查證屬實（參見本院98年9月7日審判筆錄第3頁及附
      表譯文），堪認證人丙○○於偵查中證稱其於上開時地向
      被告購入價值1000元之毒品甲基安非他命，顯然並非出於
      虛構，已難率予否認其真實性。
（二）其次，被告雖一再辯稱：伊不認識丙○○，且伊本身沒有
      綽號，大民並不是伊的綽號云云，惟上開證人丙○○於偵
      查中已明確指證：伊都叫甲○○為「大民」等語，核與證
      人洪美玲於偵查中具結證稱：「（檢察官問：你都如何稱
      呼甲○○？）我都叫他大民。」等語相符，且被告以其所
      使用之0000000000號行動電話於96年9月23日14時11分許
      、同年10月15日21時14分許、同年10月20日19時17分許、
      同年10月22日8時48分許及同年12月6日1時41分許，與他
      人之數段對話內容中均自稱「大民」一節，亦有通訊監察
      譯文1份附卷可稽（參見偵一卷第90頁、第116頁、第135
      頁、第138頁及第187頁），足徵被告刻意隱瞞其認識證人
      丙○○以及證人丙○○所指稱其綽號為「大民」之事實，
      若非證人丙○○於偵查中證述其有販賣毒品甲基安非他命
      之犯行，果真確有其事，何需如此？況且，被告既自始否
      認與證人丙○○相識，亦未曾主張其與證人丙○○有任何
      之嫌隙而有遭誣攀販毒之情事，而證人丙○○於偵查中又
      已明確證稱：「（檢察官問：跟被告有無嫌隙？）沒有。
      」等語，由此可見，證人丙○○並無任何蓄意誣陷被告涉
      案之動機及可能性存在，則其所為上開指證被告販賣毒品
      甲基安非他命之證詞，自有相當高之真實性，應堪值採信
      。
（三）至被告雖於本院審理時供稱：上開2段通訊監察譯文中與
      證人丙○○對話之人，伊無法確認是否為其本人之聲音云
      云，而辯護人亦據此提出聲請本院將卷附通訊監察所取得
      錄音帶送請進行聲紋比對之鑑定，惟被告於97年3月18日
      第1次警詢時並未否認上開2段通訊監察譯文中，與證人丙
      ○○等人進行對話者，確係其本人之事實，僅係推稱：這
      時間太久，太複雜了，沒有印象，伊要保持緘默云云，此
      間於本院審理程序中亦從未明確主張上開2段通訊監察譯
      文對話中之一方，並非其本人，以及具體指出究係「何人
      」借用其所使用之0000000000號行動電話與證人丙○○為
      上開2 段對話內容，核與一般人均能輕易判斷自己與他人
      聲音差異性之經驗法則不符，實難令人置信，是以本院因
      認被告上開所辯，無非一時卸責之詞，不足為採，自無再
      進一步囑託鑑定機關進行聲紋比對鑑定之必要；此外，被
      告及辯護人雖聲請傳喚證人丙○○到庭作證及對質，惟經
      本院先後2 次依址傳喚及囑託拘提證人丙○○之結果，均
      無從使其到庭作證，且被告於本院審理時亦已供稱：伊不
      認識丙○○，無法請家人或朋友促使丙○○到庭作證等語
      ，足認證人丙○○因所在不明而無法傳拘到案，此部分已
      不能進行調查，自無再繼續傳喚其到庭作證之必要，併此
      敘明。
（四）準此，則被告確有於上開時地販賣毒品甲基安非他命予丙
      ○○之行為，是以本件事證明確，被告販賣第2級毒品之
      犯行堪予認定，應依法論科。
二、核被告所為，係犯毒品危害防制條例第4條第2項之販賣第2
    級毒品罪。被告販賣前持有第2級毒品之低度行為，為販賣
    之高度行為所吸收，不另論罪。爰審酌被告有多次毒品及偽
    造文書等之前科紀錄，素行不佳，且其本身不僅有施用毒品
    之犯行，此間竟又進一步鋌而走險，從事販賣毒品甲基安非
    他命予他人施用之行為，對於社會治安及國民健康之危害不
    輕，復參酌其犯罪之動機、目的、手段、智識程度以及事發
    後自始否認有何販賣毒品甲基安非他命之行為，犯後態度不
    佳，毫無悔意等一切情狀，量處如主文所示之刑，以資儆懲
    。至未扣案之行動電話1支（含SIM卡1張，門號為000000000
    0號），係被告所有供販賣毒品所用之物，依卷內事證尚無
    從證明現已滅失而不復存在，應依同條例第19條第1項規定
    宣告沒收，如全部或一部不能沒收時，追徵其價額或以其財
    產抵償之。另被告販賣第2級毒品所得1000元，此部分財物
    雖未經扣案，仍應依毒品危害防制條例第19條第1項規定，
    併予宣告沒收，如全部或一部不能沒收時，以其財產抵償之
    。
據上論斷，應依刑事訴訟法第299條第1項前段，毒品危害防制條
例第4條第2項、第19條第1項，判決如主文。
本案經檢察官張瑞玲到庭執行職務
中    華    民    國    98    年    10    月    19    日
                        刑事第十八庭
                            審判長法 官   楊仲農
                                  法 官   黃司熒
                                  法 官   楊筑婷
上列正本證明與原本無異。
如對本判決不服，應於送達後10日內，向本院提出上訴狀。（應
抄附繕本）
                                  書記官  陳香君
中    華    民    國    98    年    10    月    21    日
附錄本判決論罪之法律條文：
毒品危害防制條例第4條第2項
製造、運輸、販賣第二級毒品者，處無期徒刑或七年以上有期徒
刑，得併科新台幣七百萬元以下罰金。
毒品危害防制條例第19條第1項：
犯第4條至第9條、第12條、第13條或第14條第1項、第2項之罪者
，其供犯罪所用或因犯罪所得之財物，均沒收之，如全部或一部
不能沒收時，追徵其價額或以其財產抵償之。


司法院資訊處製作；財團法人民間司法改革基金會備份。
